【裁判字號】    88,上訴,1467
【裁判日期】    900629
【裁判案由】    偽造有價證券
【裁判全文】
臺灣高等法院高雄分院刑事判決                  八十八年度上訴字第一四六七號
    上  訴  人
    即  被  告  乙○○
    選任辯護人  葉錦郎
右上訴人因偽造有價證券案件，不服台灣高雄地方法院八十八年度訴字第二二五號中
華民國八十八年六月二十四日第一審判決（起訴案號：台灣高雄地方法院檢察署八十
七年度偵字第一○五一六號），提起上訴，本院判決如左：
    主  文
原判決關於乙○○部分撤銷。
本件（乙○○部分）免訴。
    理  由
一、公訴意旨略以，余和成（未上訴）、乙○○二人基於共同之犯意，於民國八十三
    年十二月十二日起，由乙○○多次以電話向甲○○恐嚇表示：知悉其女兒為王美
    麗，且知其駕駛紅色轎車，令其交付新台幣（下同）二百萬元，否則要其準備棺
    材，並將對其女兒不利等語，致甲○○心生畏懼。其後，乙○○將價碼減為一百
    萬元，並約定八十三年十二月十六日十四時前往取款。而為圖取款時，製造為借
    款之假象，乃另行起意，基於供行使之用之意圖，於取款前一日晚上，在乙○○
    高雄縣茄萣鄉○○路八之七號住處，乙○○自兄長黃和田經營之藝芳汽車行內取
    得空白本票一紙，於蓋上腳印後，交代余和成在票號ＦＣ○○八三三一號之空白
    本票上，偽造王來發之名義簽發票額一百萬元、發票日八十三年十二月十六日、
    到期日八十四年五月十六日之本票一紙，余和成對乙○○偽造有價證券之行為，
    雖未經乙○○明白告知，惟在顯有預見之情形下，仍本於共同犯罪之犯意聯絡，
    在上開空白本票上完成乙○○所交代內容之偽造行為，準備取款時，交付甲○○
    。翌日二人共同前往台南縣永康市，由余和成持不具殺傷力之玩具槍一支及該偽
    造之本票，至甲○○住處正欲取款時，為警當場查獲，並在其衣袋中搜獲偽造本
    票一紙。（恐嚇取財部分，業經台灣高等法院台南分院判決確定，並已執行，偽
    造之有價證券並已宣告沒收。）乙○○係犯刑法第二百零一條第一項之偽造有價
    證券罪。
二、訊據被告乙○○否認右前揭偽造有價證券之犯行，乙○○辯稱：其未曾叫余和成
    偽造本票，余和成供述前後不一致，違反經驗法則，不足作為認定不利伊事實之
    證據，且本案業經臺灣高等法院台南分院就恐嚇取財部分判決確定，裁判上一罪
    ，其中一部判決確定，效力應及於全部。
三、經查：
（一）按案件曾經判決確定者，應諭知免訴之判決，刑事訴訟法第三百零二條第一款
      定有明文。此關於實體上一罪或裁判上一罪（如刑法第五十五條及第五十六條
      之犯罪），均應適用，其一部事實已經判決確定者，對於構成一罪之其他部分
      ，亦均適用，此種情形，係因審理事實之法院，對於全部犯罪事實，按照刑事
      訴訟法第二百六十七條之規定，本應予以審判，故其確定判決之既判力，亦自
      應及於全部之犯罪事實，若在最後審理事實法院宣示判決後，始行發生之事實
      ，既非該法院所得審判，即為該案判決之既判力所不及（最高法院三十年上字
      第二五七八號判例參照）。
（二）被告乙○○（及余和成）前揭恐嚇取財部分，業經台灣台南地方法院檢察署八
      十三年度偵字第一三八七八號、八十四年度偵字第七四五五號起訴，台灣台南
      地方法院八十四年度訴字第一二六七號，及臺灣高等法院台南分院八十六年度
      上更 (一)字第一九四號駁回上訴確定。有各該判決在卷可按。
      被告乙○○等人向被害人恐嚇後，為取得款項，而偽造上開本票，是其被訴偽
      造有價券罪部分，與該恐嚇取財部分，應有方法結果之牽連關係，屬裁判上一
      罪，揆諸前揭說明，偽造有價証券部分，縱未於原起訴書中敘明，但依刑事訴
      訟法二百六十七條之規定，為起訴效力所及，法院應依法為審理，乙○○既依
      恐嚇取財罪判決確定，其既判力自及於偽造有價証券部分。被告乙○○與余和
      成之犯罪行為雖經台灣台南地方法院檢察署就恐嚇取財部分起訴，嗣經先後判
      決乙○○恐嚇取財罪及余和成偽造有價証券罪確定。後經最高法院檢察署檢察
      總長就余和成部分提起非常上訴撤銷發回，仍經臺灣高等法院台南分院八十八
      年度上更（一）字第三八六號判決依牽連犯裁判上一罪，依偽造有價証券判決
      在案。台灣高雄地方法院檢察署檢察官依八十七年度偵字第一○五一六號，復
      對余和成及乙○○偽造有價証券，另案向台灣高雄地方法院提起本件公訴，揆
      諸前揭說明，即應諭知免訴之判決。
四、原審就乙○○部分，為科刑之判決，不無違誤，被告乙○○此部分上訴，指摘原
    判決此部分不當，尚非全無理由，此部分應由本院撤銷改判，爰依刑事訴訟法第
    三百零二條第一款規定，諭知本件免訴。（被告余和成部分，未經上訴，本院不
    予審理，附此敘明）。
據上論斷，應依第三百六十九條第一項前段、第三百六十四條、第三百零二條第一款
，判決如主文。
本案經檢察官鄭文貴到庭執行職務。
中        華        民        國  九十     年    六    月    二十九     日
                              臺灣高等法院高雄分院刑事第六庭
                                  審判長法官  王憲義
                                        法官  張意聰
                                        法官  陳啟造
右正本證明與原本無異。
檢察官如不服本判決，應於判決送達後十日內向本院提出上訴狀，其未述理由者並
應於提出上訴狀後十日內向本院補提理由書（應附繕本)。
                                      書記官  劉金萍
中        華        民        國  九十     年    七    月      三       日
                                                                  Ａ


司法院資訊處製作；財團法人民間司法改革基金會備份。
